# 求助陈版主和各位大神收员工职称评审费问题

提问人：lanyou19 时间：2019-01-24 15:58:02
企业组织专家评审，收取了员工的评审费，做账
借：银行存款
贷：应付职工薪酬-职工教育经费
个人认为这种做法不正确，求陈版主和各位大神收取员工评审费时应当如何做账
而且企业支出的金额小于收取的员工的钱数

回答人：chenyiwei
建议收到时先计入其他应付款，发生支出时从该项其他应付款中列支。完成后对确认无需返还的其他应付款转为营业外收入处理。